【裁判字號】    99,上訴,996
【裁判日期】    990831
【裁判案由】    違反毒品危害防制條例
【裁判全文】
臺灣高等法院高雄分院刑事判決         99年度上訴字第996號
上  訴  人  臺灣高雄地方法院檢察署檢察官
被      告  甲○○
指定辯護人  義務辯護人施旭錦律師
上列上訴人因被告違反毒品危害防制條例案件，不服臺灣高雄地
方法院99年度訴字第308 號中華民國99年4 月23日第一審判決（
起訴案號：臺灣高雄地方法院檢察署99年度偵字第1791號），提
起上訴，本院判決如下：
     主  文
原判決關於甲○○販賣第二級毒品未遂部分及其定應執行刑均撤
銷。
甲○○販賣第二級毒品，未遂，處有期徒刑壹年拾月；扣案第二
級毒品甲基安非他命壹包（毛重零點肆參公克）沒收銷燬，扣案
行動電話壹具（含門號0000000000號SIM卡壹張）沒收。
     事  實
一、甲○○為供己施用，先於99年1 月4 日下午某時，向綽號「
    賓仔」之不詳姓名人購買數量不詳之第二級毒品甲基安非他
    命，99年1 月5 月下午某時，因劉明仁撥打甲○○所有0000
    000000號行動電話聯絡購買新台幣（下同）2 千元之第二級
    毒品甲基安非他命，甲○○乃意圖營利，基於販賣第二級毒
    品甲基安非他命之犯意，與劉明仁約定於同日下午4 時許在
    高雄市國道一號楠梓交流道南下出口處之道路旁交易。同日
    （即99年1 月5 月）下午4 時30分許，甲○○駕駛自小客車
    搭載女友乙○○（另由檢察官偵辦中）及劉明仁騎乘機車均
    分別至約定地點，甲○○手持第二級毒品甲基安非他命1 包
    （毛重0.43公克）正欲交給劉明仁，旋遭對甲○○實施通訊
    監察錄音而在後跟監之員警當場查獲逮捕，並扣得第二級毒
    品甲基安非他命1 包（毛重0.43公克）及甲○○所有行動電
    話1 具（含門號0000000000號SIM 卡1 張），另扣得與本案
    無關之如附表所示之物。
二、案經海岸巡防總局南部地區巡防局報請臺灣高雄地方法院檢
    察署檢察官偵查起訴。
     理  由
一、證據能力之說明：
    (一)證人劉明仁、閻佩佩於偵查中具結後所為證述，雖性質上
      亦屬審判外之陳述，惟實務運作時，偵查中檢察官向被告
      以外之人所取得之陳述，原則上均能遵守法律規定，不致
      違法取供，其可信性極高，為兼顧理論與實務，乃於修正
      刑事訴訟法時，增列第159 條之1 第2 項，明定被告以外
      之人於偵查中向檢察官所為陳述，除顯有不可信之情況者
      外，得為證據。經查，上開證人於偵查中之證述並無任何
      佐證可認有顯不可信之情形，而檢察官、辯護人及被告就
      上開證人在偵查中具結後所為證言，在法院審理中亦未聲
      請傳喚實施交互詰問。從而，上開證人在檢察官偵訊時具
      結後所為陳述自得作為證據。
    (二)高雄醫學大學附設中和紀念醫院檢驗報告係經檢察官囑託
      鑑定所為，屬刑事訴訟法第159 條第1 項規定之傳聞證據
      例外情形，自有證據能力。
二、被告甲○○於事實欄所載時間、地點販賣第二級毒品甲基安
    非他命1 包予劉明仁未遂之事實，已經證人劉明仁、閻佩佩
    各於偵查中結證明確（見偵查卷第103 －104 、111 －112
    頁），且證人即查獲員林音孜於本院審理中亦結證稱其等逮
    捕被告甲○○前，並無從明確看見被告甲○○是否已將第二
    級毒品甲基安非他命交付劉明仁等語（見本院卷第61－65頁
    ）；並有第二級毒品甲基安非他命1 包（毛重0.43公克）扣
    案可佐，而扣案第二級毒品甲基安非他命成分亦經鑑定無訛
    ，有高雄醫學大學附設中和紀念醫院檢驗報告附卷可憑（見
    偵查卷第138 頁）。再參以政府為維護人民健康及社會秩序
    ，對於販賣毒品之行為查緝甚嚴，況甲基安非他命之價格昂
    貴，取得不易，茍無利可圖，當無甘冒查緝法辦重刑之危險
    ，平白無端為毒品買賣之行為，被告甲○○有營利意圖，應
    可認定。又被告甲○○亦坦承上情在卷，核與上開證據相符
    ，被告甲○○之自白即堪信為真正。另被告甲○○於原審及
    本院審理中固曾陳述其購入第二級毒品甲基安非他命，部分
    係為供己施用，部分係供販賣等語；然觀諸被告甲○○先於
    警詢、偵查中，均係陳稱購入之第二級毒品甲基安非他命係
    供已施用，嗣於偵查及原審訊問中始陳稱扣案第二級毒品甲
    基安非他命1 包（毛重0.43公克）係欲販賣予劉明仁，亦未
    陳稱係意圖販賣而購入第二級毒品甲基安非他命之情。此外
    ，復無其他積極證據足佐被告甲○○購入第二級毒品甲基安
    非他命時即有販賣意圖，被告甲○○此部分意圖販賣而販入
    第二級毒品甲基安非他命之自白，尚難認與事實相符。從而
    ，被告甲○○著手販賣第二級毒品甲基安非他命而未遂，事
    證明確，犯行應已明確。
三、核被告甲○○所為，係犯毒品危害防制條例第6 項、第2 項
    之販賣第二級毒品未遂罪。被告甲○○持有第二級毒品甲基
    安非他命後進而著手販賣未遂，其持有第二級毒品之低度行
    為已為販賣未遂之高度行為所吸收，故不另論罪。又被告甲
    ○○已著手販賣第二級毒品甲基安非他命而未完成，為未遂
    犯，乃依刑法第25條第2 項規定減輕其刑；再被告甲○○於
    偵查、審理中均自白犯販賣第二級毒品未遂罪，應依毒品危
    害防制條例第17條第2 項之規定遞減輕其刑。
四、原審據以論處被告甲○○罪刑，固非無見。惟查，扣案如附
    表所示之物尚難證明與被告甲○○販賣第二級毒品甲基安非
    他命有關，自不得宣告沒收，原判決諭知沒收，即有未當。
    檢察官上訴意旨以被告甲○○應成立販賣第二級毒品既遂罪
    ，指摘原判決不當，雖無理由，惟原判決既有上開可議，仍
    應由本院將原判決關於被告甲○○販賣第二級毒品未遂部分
    及其定應執行刑均撤銷改判。爰審酌被告甲○○無視國家禁
    絕毒品之政策，竟販賣毒品予他人，戕害他人身心健康，欠
    缺守法觀念，惟念其尚未賣出毒品，亦未獲取利益，行為後
    坦承犯行，態度尚可等一切情狀，量處如主文所示之刑。扣
    案之第二級毒品甲基安非他命1 包（毛重0.43公克）為毒品
    ，應依毒品危害防制條例第18條第1 項前段規定宣告沒收銷
    燬；扣案行動電話1 具（含門號0000000000號SIM 卡1 張）
    為被告甲○○所有供聯絡販賣品用，應依毒品危害防制條例
    第19條第1 項規定宣告沒收。至扣案之被告甲○○及閻佩佩
    所有如附表所示之物既無從證明與本案有關，自不宣告沒收
    。
據上論結，應依刑事訴訟法第369 條第1 項前段、第364 條、第
299 條第1 項前段，毒品危害防制條例第4 條第6 項、第2 項、
第17條第2 項、第18條第1 項前段、第19條第1 項前段，刑法第
11條、第25條第2 項，判決如主文。
本案經檢察官李門騫到庭執行職務。
中    華    民    國    99    年    8     月    31    日
                  刑事第八庭    審判長法  官  洪兆隆
                                      法  官  張盛喜
                                      法  官  郭玫利
以上正本證明與原本無異。
如不服本判決應於收受本判決後10日內向本院提出上訴書狀，其
未敘述上訴理由者，並得於提起上訴後10日內向本院補提理由書
狀（均須按他造當事人之人數附繕本）「切勿逕送上級法院」。
中    華    民    國    99    年    8     月    31    日
                                      書記官  梁美姿
附錄本判決論罪科刑法條
毒品危害防制條例第4 條第2 項、第6 項：
製造、運輸、販賣第二級毒品者，處無期徒刑或7 年以上有期徒
刑，得併科新臺幣1,000萬元以下罰金。
前5 項之未遂犯罰之。
附表：
┌──┬────────┬──┬────────────┐
│編號│    名稱        │數量│    備      註          │
├──┼────────┼──┼────────────┤
│ 1  │甲基安非他命驗前│1 包│被告甲○○所有          │
│    │毛重3.80公克    │    │                        │
├──┼────────┼──┼────────────┤
│ 2  │甲基安非他命驗前│1 包│被告甲○○所有          │
│    │毛重3.80公克    │    │                        │
├──┼────────┼──┼────────────┤
│ 3  │甲基安非他命驗前│1 包│被告甲○○所有          │
│    │毛重3.81公克    │    │                        │
├──┼────────┼──┼────────────┤
│ 4  │甲基安非他命驗前│1 包│被告甲○○所有          │
│    │毛重3.80公克    │    │                        │
├──┼────────┼──┼────────────┤
│ 5  │甲基安非他命驗前│1 包│被告甲○○所有          │
│    │毛重3.80公克    │    │                        │
├──┼────────┼──┼────────────┤
│ 6  │甲基安非他命驗前│1 包│被告甲○○所有          │
│    │毛重3.80公克    │    │                        │
├──┼────────┼──┼────────────┤
│ 7  │甲基安非他命驗前│1 包│被告甲○○所有          │
│    │毛重1.81公克    │    │                        │
├──┼────────┼──┼────────────┤
│ 8  │甲基安非他命驗前│1 包│被告甲○○所有          │
│    │毛重1.83公克    │    │                        │
├──┼────────┼──┼────────────┤
│ 9  │甲基安非他命驗前│1 包│被告甲○○所有          │
│    │毛重1.58公克    │    │                        │
├──┼────────┼──┼────────────┤
│ 10 │裝載毒品零錢包（│1 個│被告甲○○所有          │
│    │白底藍點）      │    │                        │
├──┼────────┼──┼────────────┤
│ 11 │裝載毒品零錢包（│1 個│被告甲○○所有          │
│    │咖啡色漆皮）    │    │                        │
├──┼────────┼──┼────────────┤
│ 12 │電子磅秤        │1 個│被告甲○○所有          │
├──┼────────┼──┼────────────┤
│ 13 │夾鏈袋          │1 包│被告甲○○所有          │
├──┼────────┼──┼────────────┤
│ 14 │球狀吸食器      │1 個│被告甲○○所有          │
├──┼────────┼──┼────────────┤
│ 15 │針筒注射器      │1 個│被告甲○○所有          │
├──┼────────┼──┼────────────┤
│ 16 │行動電話（含門號│1 具│閻佩佩所有              │
│    │0000000000號IC卡│    │                        │
│    │1 張）          │    │                        │
├──┼────────┼──┼────────────┤
│ 17 │行動電話（含門號│1 具│閻佩佩所有              │
│    │0000000000號IC卡│    │                        │
│    │1 張）          │    │                        │
└──┴────────┴──┴────────────┘

司法院資訊處製作；財團法人民間司法改革基金會備份。
